---
title: "analysis"
author: "Na SeungChan"
date: "`r Sys.Date()`"
mainfont : NanumGothic
monofont : UnShinmun
header-includes:
  - \usepackage{fvextra}
  - \fvset{breaklines}
output:
  html_document:
    toc: true
    toc_float: true
    df_print: paged
  pdf_document:
    latex_engine: xelatex
    keep_tex: true
---


```{r setup, include=FALSE}
knitr::opts_chunk$set(echo = TRUE)
library(tidyverse)
library(glue)
library(forecast)
library(tseries)
```


## CPI 조정

```{r}
df_train_raw <- read_csv('../data/1990-2016data.csv')
df_cpi_raw <- read_csv('../data/cpi_cleaned.csv')

df_test_raw <- read_csv('../data/2019-2024data.csv')
```



```{r}
df_train <- left_join(df_train_raw, df_cpi_raw, by = c('year', 'quarter')) %>% 
  mutate(adj_student = student*coef, adj_adult = adult*coef, adj_perele = perstudent_elementary*coef, adj_perhigh = perstudent_high * coef)

df_test <- left_join(df_test_raw, df_cpi_raw, by = c('year', 'quarter')) %>% 
  mutate(adj_student = student*coef, adj_adult = adult*coef, adj_perele = perstudent_elementary*coef, adj_perhigh = perstudent_high * coef)
```




## time series data making


```{r}
to_ts <- function(input_col, datum = df_train){
  data_matrix <- as.matrix(datum[, input_col])
  final_ts <- ts(data_matrix,
                 start = c(1990, 1),
                 frequency = 4)
  ts_student <- final_ts[, input_col]
  return(final_ts)  
}
to_ts_test <- function(input_col, datum = df_test){
  data_matrix <- as.matrix(datum[, input_col])
  final_ts <- ts(data_matrix,
                 start = c(2019, 1),
                 frequency = 4)
  ts_student <- final_ts[, input_col]
  return(final_ts)  
}
```



```{r}
ts_data <- to_ts('adj_perele')
real_data <- to_ts_test('adj_perele', df_test)
plot(ts_data)
```





## 기본 autoarima

```{r}
model_auto_arima <- auto.arima(ts_data)
print(model_auto_arima)
```


```{r}
# 예측 기간 설정
forecast_years <- 2017:2023
forecast_quarters <- 1:4
forecast_length <- length(forecast_years) * length(forecast_quarters)

# 예측
forecast_arima <- forecast(model_auto_arima, h = forecast_length)

# 예측 결과 확인
print(forecast_arima)

# 예측 결과 시각화
plot(forecast_arima,
     main = "사교육비 예측 결과",
     xlab = "연도",
     ylab = "가구당 1인 평균 사교육비 (미성년, CPI 조정)")
lines(real_data, col = 'red', lwd = 2)

```




































# Data Analysis

# Baseline Analysis

## adj_perhigh

```{r}
colname <- 'adj_perhigh'
```


```{r}
ts_data <- to_ts(colname)
real_data <- to_ts_test(colname)
ts_log_data <- log(ts_data)
real_log_data <- log(real_data)
plot(ts_data, main = paste0('Time series Plot for ', colname))
plot(decompose(ts_data, type="additive"))
```


## 기본 autoarima

```{r}
model_auto_arima <- auto.arima(ts_data, trace = TRUE)
print(model_auto_arima)
```


```{r}
acf(ts_data, main = paste("ACF for", colname))
pacf(ts_data, main = paste("PACF for", colname))
adf.test(ts_data)
```

1회 차분하여 대립가설을 채택. 차분 1회는 적절하다.


```{r}
acf(diff(ts_data), main = paste("ACF for", colname))
pacf(diff(ts_data), main = paste("PACF for", colname))
adf.test(diff(ts_data))
```


## 모델 진단

```{r}
checkresiduals(model_auto_arima)
```





## 로그변환 적용


```{r}
acf(ts_log_data, main = paste("ACF for", colname))
pacf(ts_log_data, main = paste("PACF for", colname))
adf.test(ts_log_data)
```

```{r}
model_log_auto_arima <- auto.arima(ts_log_data, trace = TRUE)
print(model_log_auto_arima)
```


```{r}
acf(diff(ts_log_data), main = paste("ACF for", colname))
pacf(diff(ts_log_data), main = paste("PACF for", colname))
adf.test(diff(ts_log_data))
```

## 예측 


```{r}
forecast_and_evaluate <- function(model_object, actual_future_data) {
  #예측 기간 설정 
  forecast_years <- 2017:2023
  forecast_quarters <- 1:4
  forecast_length <- length(forecast_years) * length(forecast_quarters)
  
  #예측
  fc <- forecast(model_object, h = forecast_length)
  
  if (!is.null(actual_future_data)) {
    print(accuracy(fc, actual_future_data))
    return(list(forecast_object = fc, accuracy_metrics = accuracy(fc, actual_future_data)))
  } else {
    return(list(forecast_object = fc, accuracy_metrics = NULL))
  }
}

fc_result <- forecast_and_evaluate(model_auto_arima, real_data)
  
autoplot(fc_result$forecast_obj) + # ggplot2 기반 시각화
  autolayer(real_data, series = "Actual Data") +
  ggtitle(paste("Forecast vs Actual for", model_auto_arima$series)) +
  theme_minimal()
```

```{r}
fc_log_result <- forecast_and_evaluate(model_log_auto_arima, real_log_data)

autoplot(fc_log_result$forecast_obj) + # ggplot2 기반 시각화
  autolayer(real_log_data, series = "Actual Data") +
  ggtitle(paste("Forecast vs Actual for", model_auto_arima$series)) +
  theme_minimal()
```





# Baseline Analysis

## adj_student

```{r}
colname <- 'adj_student'
```


```{r}
ts_data <- to_ts(colname)
real_data <- to_ts_test(colname)
ts_log_data <- log(ts_data)
real_log_data <- log(real_data)
plot(ts_data, main = paste0('Time series Plot for ', colname))
plot(decompose(ts_data, type="additive"))
```


## 기본 autoarima

```{r}
model_auto_arima <- auto.arima(ts_data, trace = TRUE)
print(model_auto_arima)
```


```{r}
acf(ts_data, main = paste("ACF for", colname))
pacf(ts_data, main = paste("PACF for", colname))
adf.test(ts_data)
```

1회 차분하여 대립가설을 채택. 차분 1회는 적절하다.


```{r}
acf(diff(ts_data), main = paste("ACF for", colname))
pacf(diff(ts_data), main = paste("PACF for", colname))
adf.test(diff(ts_data))
```


## 모델 진단

```{r}
checkresiduals(model_auto_arima)
```





## 로그변환 적용


```{r}
acf(ts_log_data, main = paste("ACF for", colname))
pacf(ts_log_data, main = paste("PACF for", colname))
adf.test(ts_log_data)
```

```{r}
model_log_auto_arima <- auto.arima(ts_log_data, trace = TRUE)
print(model_log_auto_arima)
```


```{r}
acf(diff(ts_log_data), main = paste("ACF for", colname))
pacf(diff(ts_log_data), main = paste("PACF for", colname))
adf.test(diff(ts_log_data))
```

## 예측 


```{r}
forecast_and_evaluate <- function(model_object, actual_future_data) {
  #예측 기간 설정 
  forecast_years <- 2017:2023
  forecast_quarters <- 1:4
  forecast_length <- length(forecast_years) * length(forecast_quarters)
  
  #예측
  fc <- forecast(model_object, h = forecast_length)
  
  if (!is.null(actual_future_data)) {
    print(accuracy(fc, actual_future_data))
    return(list(forecast_object = fc, accuracy_metrics = accuracy(fc, actual_future_data)))
  } else {
    return(list(forecast_object = fc, accuracy_metrics = NULL))
  }
}

fc_result <- forecast_and_evaluate(model_auto_arima, real_data)
  
autoplot(fc_result$forecast_obj) + # ggplot2 기반 시각화
  autolayer(real_data, series = "Actual Data") +
  ggtitle(paste("Forecast vs Actual for", model_auto_arima$series)) +
  theme_minimal()
```

```{r}
fc_log_result <- forecast_and_evaluate(model_log_auto_arima, real_log_data)

autoplot(fc_log_result$forecast_obj) + # ggplot2 기반 시각화
  autolayer(real_log_data, series = "Actual Data") +
  ggtitle(paste("Forecast vs Actual for", model_auto_arima$series)) +
  theme_minimal()
```



## adj_adult

```{r}
colname <- 'perstudent_high'
```


```{r}
ts_data <- to_ts(colname)
real_data <- to_ts_test(colname)
ts_log_data <- log(ts_data)
real_log_data <- log(real_data)
plot(ts_data, main = paste0('Time series Plot for ', colname))
plot(decompose(ts_data, type="additive"))
```


## 기본 autoarima

```{r}
model_auto_arima <- auto.arima(ts_data, trace = TRUE)
print(model_auto_arima)
```


```{r}
acf(ts_data, main = paste("ACF for", colname))
pacf(ts_data, main = paste("PACF for", colname))
adf.test(ts_data)
```

1회 차분하여 대립가설을 채택. 차분 1회는 적절하다.


```{r}
acf(diff(ts_data), main = paste("ACF for", colname))
pacf(diff(ts_data), main = paste("PACF for", colname))
adf.test(diff(ts_data))
```


## 모델 진단

```{r}
checkresiduals(model_auto_arima)
```





## 로그변환 적용


```{r}
acf(ts_log_data, main = paste("ACF for", colname))
pacf(ts_log_data, main = paste("PACF for", colname))
adf.test(ts_log_data)
```

```{r}
model_log_auto_arima <- auto.arima(ts_log_data, trace = TRUE)
print(model_log_auto_arima)
```


```{r}
acf(diff(ts_log_data), main = paste("ACF for", colname))
pacf(diff(ts_log_data), main = paste("PACF for", colname))
adf.test(diff(ts_log_data))
```

## 예측 


```{r}
forecast_and_evaluate <- function(model_object, actual_future_data) {
  #예측 기간 설정 
  forecast_years <- 2017:2023
  forecast_quarters <- 1:4
  forecast_length <- length(forecast_years) * length(forecast_quarters)
  
  #예측
  fc <- forecast(model_object, h = forecast_length)
  
  if (!is.null(actual_future_data)) {
    print(accuracy(fc, actual_future_data))
    return(list(forecast_object = fc, accuracy_metrics = accuracy(fc, actual_future_data)))
  } else {
    return(list(forecast_object = fc, accuracy_metrics = NULL))
  }
}

fc_result <- forecast_and_evaluate(model_auto_arima, real_data)
  
autoplot(fc_result$forecast_obj) + # ggplot2 기반 시각화
  autolayer(real_data, series = "Actual Data") +
  ggtitle(paste("Forecast vs Actual for", model_auto_arima$series)) +
  theme_minimal()
```

```{r}
fc_log_result <- forecast_and_evaluate(model_log_auto_arima, real_log_data)

autoplot(fc_log_result$forecast_obj) + # ggplot2 기반 시각화
  autolayer(real_log_data, series = "Actual Data") +
  ggtitle(paste("Forecast vs Actual for", model_auto_arima$series)) +
  theme_minimal()
```



# student

```{r}
colname <- 'student'
```


```{r}
ts_data <- to_ts(colname)
real_data <- to_ts_test(colname)
ts_log_data <- log(ts_data)
real_log_data <- log(real_data)
plot(ts_data, main = paste0('Time series Plot for ', colname))
plot(decompose(ts_data, type="additive"))
```


## 기본 autoarima

```{r}
model_auto_arima <- auto.arima(ts_data, trace = TRUE)
print(model_auto_arima)
```


```{r}
acf(ts_data, main = paste("ACF for", colname))
pacf(ts_data, main = paste("PACF for", colname))
adf.test(ts_data)
```

1회 차분하여 대립가설을 채택. 차분 1회는 적절하다.


```{r}
acf(diff(ts_data), main = paste("ACF for", colname))
pacf(diff(ts_data), main = paste("PACF for", colname))
adf.test(diff(ts_data))
```


## 모델 진단

```{r}
checkresiduals(model_auto_arima)
```





## 로그변환 적용


```{r}
acf(ts_log_data, main = paste("ACF for", colname))
pacf(ts_log_data, main = paste("PACF for", colname))
adf.test(ts_log_data)
```

```{r}
model_log_auto_arima <- auto.arima(ts_log_data, trace = TRUE)
print(model_log_auto_arima)
```


```{r}
acf(diff(ts_log_data), main = paste("ACF for", colname))
pacf(diff(ts_log_data), main = paste("PACF for", colname))
adf.test(diff(ts_log_data))
```

## 예측 


```{r}
forecast_and_evaluate <- function(model_object, actual_future_data) {
  #예측 기간 설정 
  forecast_years <- 2017:2023
  forecast_quarters <- 1:4
  forecast_length <- length(forecast_years) * length(forecast_quarters)
  
  #예측
  fc <- forecast(model_object, h = forecast_length)
  
  if (!is.null(actual_future_data)) {
    print(accuracy(fc, actual_future_data))
    return(list(forecast_object = fc, accuracy_metrics = accuracy(fc, actual_future_data)))
  } else {
    return(list(forecast_object = fc, accuracy_metrics = NULL))
  }
}

fc_result <- forecast_and_evaluate(model_auto_arima, real_data)
  
autoplot(fc_result$forecast_obj) + # ggplot2 기반 시각화
  autolayer(real_data, series = "Actual Data") +
  ggtitle(paste("Forecast vs Actual for", model_auto_arima$series)) +
  theme_minimal()
```

```{r}
fc_log_result <- forecast_and_evaluate(model_log_auto_arima, real_log_data)

autoplot(fc_log_result$forecast_obj) + # ggplot2 기반 시각화
  autolayer(real_log_data, series = "Actual Data") +
  ggtitle(paste("Forecast vs Actual for", model_auto_arima$series)) +
  theme_minimal()
```


























## adj_adult

```{r}
colname <- 'adj_perele'
```


```{r}
ts_data <- to_ts(colname)
real_data <- to_ts_test(colname)
ts_log_data <- log(ts_data)
real_log_data <- log(real_data)
plot(ts_data, main = paste0('Time series Plot for ', colname))
plot(decompose(ts_data, type="additive"))
```


## 기본 autoarima

```{r}
model_auto_arima <- auto.arima(ts_data, trace = TRUE)
print(model_auto_arima)
```


```{r}
acf(ts_data, main = paste("ACF for", colname))
pacf(ts_data, main = paste("PACF for", colname))
adf.test(ts_data)
```

1회 차분하여 대립가설을 채택. 차분 1회는 적절하다.


```{r}
acf(diff(ts_data), main = paste("ACF for", colname))
pacf(diff(ts_data), main = paste("PACF for", colname))
adf.test(diff(ts_data))
```


## 모델 진단

```{r}
checkresiduals(model_auto_arima)
```





## 로그변환 적용


```{r}
acf(ts_log_data, main = paste("ACF for", colname))
pacf(ts_log_data, main = paste("PACF for", colname))
adf.test(ts_log_data)
```

```{r}
model_log_auto_arima <- auto.arima(ts_log_data, trace = TRUE)
print(model_log_auto_arima)
```


```{r}
acf(diff(ts_log_data), main = paste("ACF for", colname))
pacf(diff(ts_log_data), main = paste("PACF for", colname))
adf.test(diff(ts_log_data))
```

## 예측 


```{r}
forecast_and_evaluate <- function(model_object, actual_future_data) {
  #예측 기간 설정 
  forecast_years <- 2017:2023
  forecast_quarters <- 1:4
  forecast_length <- length(forecast_years) * length(forecast_quarters)
  
  #예측
  fc <- forecast(model_object, h = forecast_length)
  
  if (!is.null(actual_future_data)) {
    print(accuracy(fc, actual_future_data))
    return(list(forecast_object = fc, accuracy_metrics = accuracy(fc, actual_future_data)))
  } else {
    return(list(forecast_object = fc, accuracy_metrics = NULL))
  }
}

fc_result <- forecast_and_evaluate(model_auto_arima, real_data)
  
autoplot(fc_result$forecast_obj) + # ggplot2 기반 시각화
  autolayer(real_data, series = "Actual Data") +
  ggtitle(paste("Forecast vs Actual for", model_auto_arima$series)) +
  theme_minimal()
```

```{r}
fc_log_result <- forecast_and_evaluate(model_log_auto_arima, real_log_data)

autoplot(fc_log_result$forecast_obj) + # ggplot2 기반 시각화
  autolayer(real_log_data, series = "Actual Data") +
  ggtitle(paste("Forecast vs Actual for", model_auto_arima$series)) +
  theme_minimal()
```


